臺灣屏東地方法院民事判決
111年度屏簡字第202號
原      告  臺灣屏東地方檢察署

法定代理人  陳盈錦  
訴訟代理人  曾智暐  
被      告  陳志鴻  
上列當事人間請求給付補償金事件，本院於民國111年5月19日言
詞辯論終結，判決如下：
    主      文
被告應給付原告新臺幣（下同）131,756元，及自民國111年5月9
日起至清償日止，按週年利率百分之5計算之利息。
訴訟費用1,440元由被告負擔。
本判決第一項得假執行，但被告如以131,756元為原告預供擔 保
，得免為假執行。
    事實及理由
一、本件原告臺灣屏東地方檢察署之法定代理人原為張介欽，嗣
    於民國111年5月20日變更為陳盈錦，業據原告陳明在卷，並
    經其於111年5月26日具狀聲明承受訴訟（本院卷第109頁）
    ，查本件因原告原即委任訴訟代理人進行訴訟，依民事訴訟
    法第173條前段之規定，訴訟程序不因原告法定代理人變更
    而當然停止，而陳盈錦係於言詞辯論終結後具狀聲明承受訴
    訟，則應准許其為原告法定代理人之承受訴訟人並續行本件
    訴訟。
二、本件被告經合法通知，未於言詞辯論期日到場，核無民事訴
    訟法第386條各款所列情形，爰依原告聲請，由其一造辯論
    而為判決。
三、原告主張：被告於108年8月29日19時，在位於屏東縣○○市○○
    路000號住處2樓浴室前，見訴外人李秀琦疑似施用毒品海洛
    因，因而心生不滿欲教訓李秀琦，被告主觀上雖無置李秀琦
    於死之故意，惟客觀上可預見毆打頭部及以皮帶抽打全身數
    十次，將可能導致他人傷重不治死亡之結果，竟仍基於傷害
    之犯意，徒手毆打李秀琦臉部數次，並抓取李秀琦之頭髮拖
    行至上開住處2樓房間內，進入房間後被告改以皮帶抽打李
    秀琦全身數十次，又以拖鞋及徒手毆打李秀琦臉部數次，同
    年月29日19時25分訴外人即被告之友人潘兆鋒至上開住處勸
    和無果後，於同年月29日19時39分離開被告旋即在上開住處
    2樓走道之躺椅休息，復於同日21時，承前同一犯意，再次
    返回房間以上開皮帶抽打李秀琦全身數十次，致李秀琦受有
    全身總計29處鈍力傷、臉部多處擦挫傷、上下嘴唇擦挫傷腫
    脹、額部及頂部與枕部中央頭皮下出血等傷勢，進而導致橫
    紋肌溶解症死亡，訴外人李榮仁為李秀琦之父申請犯罪被害
    補償金，經原告之犯罪被害人補償審議委員會以108年度補
    審字第51號決定補償新臺幣（下同）131,756元（包含扶養
    費31,756元、精神慰撫金100,000元），並於111年1月5日支
    付完畢。為此，爰依犯罪被害人保護法第12條第1項、第2項
    前段及民法第184條第1項、第193條第1項、第195條第1項規
    定，提起本件訴訟等語。並聲明：被告應給付原告131,756
    元，及自起訴狀繕本送達之翌日起至清償日止，按週年利率
    5％計算之利息。
四、被告未於言詞辯論期日到場，亦未提出準備書狀作何聲明或
    陳述。
五、得心證之理由：
　㈠按因故意或過失，不法侵害他人之權利者，負損害賠償責任
    ；被害人對於第三人負有法定扶養義務者，加害人對於該第
    三人亦應負損害賠償責任；不法侵害他人之身體、健康、名
    譽、自由、信用、隱私、貞操，或不法侵害其他人格法益而
    情節重大者，被害人雖非財產上之損害，亦得請求賠償相當
    之金額，民法第184條第1項前段、第192條第2項、第195條
    第1項前段分別定有明文。次按因犯罪行為被害而死亡者之
    遺屬，得申請犯罪被害補償金；補償之項目及其金額如下：
    三、因被害人死亡致無法履行之法定扶養義務，最高金額不
    得逾新臺幣一百萬元。五、精神撫慰金，最高金額不得逾新
    臺幣四十萬元；國家於支付犯罪被害補償金後，於補償金額
    範圍內，對犯罪行為人或依法應負賠償責任之人有求償權，
    犯罪被害人保護法第4條第1項、第9條第1項第3款、第5款及
    第12條第1項分別定有明文。
　㈡經查，被告於上開時、地對李秀琦為傷害行為並致李秀琦死
    亡，經本院109年度訴字334號判決被告犯傷害致死罪，處有
    期徒刑8年，並經臺灣高等法院高雄分院以110年度上字訴字
    第680號、最高法院111台上字第493號駁回上訴確定，此經
    本院調閱上述刑事卷審閱無誤，且有原告提出之原告機關10
    8年偵字第7763號、8889號檢察官起訴書及本院、臺灣高等
    法院高雄分院刑事判決在卷可稽（本院卷第13至54頁），此
    節堪以認定。又因犯罪行為所造成之損害，本應由犯罪行為
    人或其他依法應負賠償責任之人負責賠償，國家依犯罪被害
    人保護法支付補償，乃係基於社會安全之考量，使犯罪被害
    人能先獲得救濟，惟加害人之賠償責任並不因而消滅，國家
    於支付補償金後，對原應負責之人自有求償權，而李榮仁為
    李秀琦之父，因被告上開加害行為，曾申請領取犯罪被害補
    償金，經原告核給131,756元，於111年1月5日支付完畢乙情
    ，業據原告108年度補審字第51號犯罪被害人補償審議委員
    會決定書、付款憑單、犯罪被害補償金請領書、收據附卷可
    憑（本院卷第11、55至61、91至93頁），是原告此部分之主
    張堪信為真實。且原告核定之項目合於犯罪被害人保護法第
    9條第1項第3、5款之規定，原告於支付犯罪被害補償金後，
    於補償金額範圍內向被告求償，自屬有據。
　㈢復按給付無確定期限者，債務人於債權人得請求給付時，經
    其催告而未為給付，自受催告時起，負遲延責任；其經債權
    人起訴而送達訴狀，或依督促程序送達支付命令，或為其他
    相類之行為者，與催告有同一之效力；遲延之債務，以支付
    金錢為標的者，債權人得請求依法定利率計算之遲延利息；
    其利率未經約定，亦無法律可據者，週年利率為5％，民法第
    229條第2項、第233條第1項、第203條分別定有明文。本件
    原告對被告之償還犯罪補償金債權，核屬無確定期限之給付
    ，既經原告起訴並將起訴狀繕本送達被告，被告迄未給付，
    當應負遲延責任。從而，原告依犯罪被害人保護法第12條第
    1項規定，請求被告應給付原告犯罪被害補償金131,756元，
    及自起訴狀繕本送達被告翌日即111年5月9日（本院卷第97
    頁送達證書）起至清償日止，按週年利率百分之5計算之利
    息，為有理由，應予准許。
六、綜上所述，本件原告依犯罪被害人保護法第12條第1項、民
    法第184條第1項前段之規定，請求被告應給付131,756元及
    自起訴狀繕本送達翌日即111年5月9日起至清償日止，按週
    年利率5％計算之利息，為有理由，應予准許。
七、本件係就民事訴訟法第427條訴訟適用簡易程序所為被告敗
    訴之判決，依同法第389條第1項第3款規定，應依職權宣告
    假執行；並依同法第392條第2項規定，職權宣告被告如預供
    擔保，免為假執行。另依職權確定訴訟費用為1,440元（即
    第一審裁判費）。
八、訴訟費用負擔之依據：民事訴訟法第78條。
中　　華　　民　　國　　111 　年　　6 　　月　　2 　　日
                  屏東簡易庭  法  官  彭聖芳
正本係照原本作成。
如對判決上訴，須於判決送達後20日內向本院提出上訴狀，其未
表明上訴理由者，應於提出上訴後20日內向本院補提理由書狀（
均須按他造當事人之人數附繕本）。
如委任律師提起上訴者，應一併繳納上訴審裁判費。
中　　華　　民　　國　　111 　年　　6 　　月　　2 　　日
                              書記官  孫秀桃